臺灣臺南地方法院民事判決
111年度重家繼訴字第25號
原      告  李國輝
訴訟代理人  鄭猷耀律師
            陳廷瑋律師
            吳鎧任律師
            蔡宜真律師
被      告  李國信

訴訟代理人  李君保

            林彥琇
被      告  李國強

            李國宏
上列當事人間請求分割遺產事件，經本院於民國111年9月26日言
詞辯論終結，判決如下：
    主      文
兩造公同共有如附表一、二所示被繼承人甲○○○之遺產，准依如
附表一、二所示之方法分割。
原告其餘之訴駁回。
訴訟費用由被告戊○○、己○○、丁○○各負擔二十五分之六，由原告
負擔二十五分之七。
    事實及理由
甲、程序方面：
    被告己○○、丁○○未於言詞辯論期日到場，經核無民事訴
    訟法第386條所列各款情形，爰依原告之聲請，由其一造辯
    論而為判決。
乙、實體方面：
一、原告主張：
  （一）被繼承人甲○○○於民國110年6月14日死亡，其生前配偶
        為李海波，二人育有原告庚○○、被告戊○○、己○○、丁○○
        等四名子女，惟配偶李海波已於106年9月8日死亡，依
        民法第1138條第1款，被繼承人甲○○○之繼承人即應為現
        尚存活之第一順位直系血親卑親屬即原告庚○○、被告戊○○、己○○、丁○○，又依民法第1141條規定，兩造均為被
        繼承人甲○○○之第一順位繼承人，應繼分各為四分之一
        ，合先敘明。
  （二）次查，被繼承人甲○○○辭世後留下如財政部南區國税局
        遺產稅核定通知書影本所示之遺產。另兩造於被繼承人
        甲○○○死亡後曾開會清點除遺產稅核定通知書内載明之
        不動產與存款外剩餘之飾品、現金等遺產，並由被告戊○○之女李君香當場紀錄（參照原證四，被告戊○○之女李
        君香手寫財產清單影本乙紙），現金新臺幣（下同）14
        0,896元亦已分配完畢。
  （三）再查，郵局存款209,109元部分，其中15萬元已遭被告
        戊○○先行領取（參照原證五，被繼承人郵局交易清單乙
        紙），其中53,379元用於繳納遺產稅，是15萬元部分仍
        應計入遺產範圍，再於分配後將被告戊○○已領取之部分
        從其可得分配之遺產中扣除。
  （四）原告庚○○、被告己○○、丁○○同意被繼承人甲○○○之遺產
        全部由繼承人四人平均分得。惟因被告戊○○不同意前開
        遺產之分割方法，是各繼承人間無法就遺產之分割方法
        達成一致之協議，爰依民法第1164條規定，訴請遺產之
        分割，分割方法即由繼承人四人平均分得。
  （五）又查遺產總額為1,187,881元，而遺產既應由繼承人四
        人平均分得，是遺產稅部分亦應由繼承人四人平均負擔
        ，惟遺產稅前已經繼承人全體合意以被繼承人上開所遺
        遺產之郵局存款53,379元、山上區農會存款31,085元清
        償部分遺產稅，合計已清償84,464元，剩餘1,103,417
        元之遺產稅由原告先行墊付（參照原證六，財政部南區
        國稅局110年度遺產稅繳款書影本、財政部南區國稅局1
        10年8月26日南區國稅新化營所字第1100546469號函影
        本各乙紙），則被告戊○○無法律上原因受有遺產稅債務
        清償之利益，致原告受有財產上之損害，被告戊○○自應
        返還原告為其先行墊付之遺產稅即275,854元（計算式
        ：1,103,417÷4＝275,854，小數點後四捨五入），及自
        起訴書繕本送達翌日起至清償日止，按週年利率百分之
        五計算之利息。
  （六）並聲明：
　　　　⒈請准兩造就被繼承人甲○○○如民事變更聲明暨聲請調查
          狀附表二所示之遺產應予以分割，分割方法如附表二
          方法欄所示。
　　　　⒉被告應給付原告275,854元，及自起訴狀繕本送達翌日
          起至清償日止，按週年利率百分之五計算之利息。
二、被告戊○○則抗辯稱： 
  （一）甲○○○（即被繼承人）為兩造母親，前因生病致不能為
        意思表示或受意思表示，或不能辨識其意思表示之效果
        。經鈞院以106年度監宣字第457號裁定宣告為受監護宣
        告之人，並選定被告戊○○為監護人，指定丙○○為會同開
        具財產清冊之人。
  （二）原告庚○○、被告己○○及丁○○，已經不只一次承諾要孝順
        父母，給付撫養費給被繼承人，然而卻一再食言，例如
        ：
　　　　⒈106年11月5日家庭會議時，原告主持會議就提出兄弟
          每人每月支付5,000元給予被繼承人，做為平日照顧
          扶養費用，以供被繼承人喝牛奶、買營養品、換尿布
          、看醫生…等花費，但是四個兄弟卻僅支付106年12月
          至107年3月，共4個月合計8萬元，之後即不再支付扶
          養費。
　　　　⒉原告庚○○、被告己○○及丁○○自願簽切結書給予家事法
          庭法官-許蕙蘭法官、楊佳祥法官、葉惠玲法官，内
          容為：「茲為母親甲○○○監護宣告，原經台灣台南地
          方法院裁准由次子戊○○擔任監護人，惟因就受監護宣
          告人身體照護及財產管理事務有所歧見，長子庚○○對
          次子戊○○向台灣台南地方法院提出改定監護之聲請在
          案，合先敘明。然不論誰任監護人，兄弟間共同孝養
          母親天年之忱不變，長子庚○○、三子己○○暨四子丁○○
          承諾願與相對人戊○○按月平均出錢照顧母親甲○○○，
          迄至母親百年為止，恐口說無憑，特立此切結書為證
          …」，然僅有原告和被告己○○支付108年7至10月的費
          用，每人每月3萬元，合計24萬元；而被告丁○○則從
          未給付任何一毛錢給被繼承人。
　　　　⒊109年家聲抗第14號卷宗内原告庚○○提出「持分之不動
          產共同變賣同意書」中稱：「惟因受監護宣告人甲○○○戶頭金錢已花費殆盡以及因照護開銷對部分關係人
          或聲請人造成負擔過重，故長子庚○○、三子己○○暨四
          子丁○○願共同變賣持分之青年段不動產土地並匯入母
          親戶頭來當作每月孝順撫養照護費，未來照護費用不
          足時，願意再次與母親共同變賣山上區明南段不動產
          ，使母親照護上金錢無虞，恐口說無憑，特立此書為
          據，如附件4，然而，其中台南市中西區青年段209-2
          10土地，所有相關人已於110年1月5日買賣完成、通
          知結案，且銀行已將變賣價金撥款下來，但從未看到
          原告、被告己○○和丁○○將變賣所得價金匯入受監護人
          的台南水交社郵局帳戶。
　　　　⒋原告與被告己○○、丁○○三人，除了向當時的承辦法官
          承諾會給付撫養費至被繼承人百年外，還自願將變賣
          持分土地的價金當作每月孝順撫養照護費，但事實上
          卻沒有完全履行，多次藐視法院的公權力，一再對法
          官說謊。
　（三）因此，被告戊○○多年來大多獨自照顧已逝家母之各項醫
        療保健費用、生活起居、看護費用等開支，每月花費甚
        大，早已經花光當時被繼承人所有金融機構存款積蓄。
        在被告戊○○已先行代墊扶養費用逾20餘萬元時，遂於10
        8年11月12日開始向台南地方法院聲請處分被繼承人甲○○○之不動產事。
　（四）從108年監宣第517號起，被告戊○○已經先行代墊扶養費
        用，包括之後的109年家聲抗第14號，原告庚○○、被告
        己○○、被告丁○○等三人，也都知道被告戊○○已代墊大額
        撫養費，甚至原告又於109年再度聲請改定監護人，再
        遭鈞院駁回，再度抗告，亦遭鈞院合議庭駁回。多年來
        ，無數次的開庭，原告、被告己○○、被告丁○○都知道被
        告戊○○已代墊大額撫養費，卻不願意從被繼承人的剩餘
        遺產返還，原告甚至於110年6月15日到台南市立醫院，
        胡亂編造死亡時間、一再塗改，並拿著該份偽造被繼承
        人死亡時間為110年6月14日22時50分的死亡證書，強行
        至「財政部南區國稅局」辦理遺產繼承，並請求分割被
        繼承人之遺產-110年度司家調字第827號（附件12），
        實屬不當。因此，被告戊○○提起「返還不當得利」之訴
        -111年度司家調字第54號，與原告之「110年度司家調
        字第827號」先行調解，調解不成立下，被告戊○○提起
        「返還不當得利」之「111年度家訴字第8號」，即將進
        入言詞辯論階段，請求原告等應於繼承被繼承人甲○○○
        遺產之範圍内，給付被告戊○○2,720,562元，及自起訴
        狀繕本送達翌日起至清償日止，按年息百分之五計算之
        利息。
　（五）家事起訴狀頁2之三「…另兩造於被繼承人死亡後曾開會
        清點除遺產稅核定通知書内載明之不動產與存款外剩餘
        之飾品、現金等遺產，並由被告戊○○之女李君香當場紀
        錄，現金新台幣140,896元亦於當場分配完畢…」云云，
        然而：
　　　　⒈被告戊○○並未參與該會議。
　　　　⒉被告戊○○之女李君香也並未參與該會議。
　　　　⒊剩餘之飾品、現金新台幣140,896元等，被告戊○○都沒
          有分到任何一個(件)飾品和任何一毛錢。
　　　　⒋被告戊○○在此請原告將所有已分配之上述飾品和金錢
          ，平均分配返還一份給予被告戊○○。
  （六）家事起訴狀頁2之四「…郵局存款209,109元部分，其中1
        5萬元已遭被告戊○○先行領取，其中53,379元用於繳納
        遺產稅，是15萬元部分仍應計入遺產範圍，再於分配後
        將被告戊○○已領取之部分從其可得分配之遺產中扣除…
        」云云，然而：
　　　　⒈被繼承人甲○○○死亡時間是110年6月14日23時50分。
　　　　⒉被告戊○○領取15萬元是在110年6月14日22時53分-55分
          ，用於支付被繼承人當時的看護費、在院醫療…等。
　　　　⒊但原告110年6月15日至台南市立醫院偽造被繼承人死
          亡時間為110年6月14日22時50分，並向醫院申請10份
          ，藉此想誣告被告戊○○，以及財產清冊人丙○○。
　　　　⒋原告、被告己○○、被告丁○○三人，111年初便一同至警
          察局提告被告戊○○以及財產清冊人丙○○，領取上述15
          萬元犯刑法「竊盜罪」。
　　　　⒌依據「台灣台南地方檢察署檢察官的不起訴處分書」
          ：
　　　　　⑴頁2之三之（一）内容，被繼承人甲○○○死亡時間確
            實是110年6月14日23時50分，而非原告所開立的死
            亡證書時間110年6月14日22時50分。
　　　　　⑵頁4之四内容：「…郵局帳戶提領15萬元，然被告2人
            答辯該筆款項用以支付甲○○○之醫療費用與看護費
            用，無證據證明被告2人所述為虛假不實…」。
　　　　⒍檢察官明察秋毫，檢視所有相關單據、發票等，已還
          給被告戊○○以及財產清冊人丙○○清白，該15萬元確實
          完全用於被繼承人甲○○○身上。
  （七）家事起訴狀頁5之六「…遺產總額為1,187,881元，而遺
        產既應由繼承人四人平均分得，是遺產稅部分亦應由繼
        承人四人平均負擔，惟遺產税前已經繼承人全體合意以
        被繼承人上開所遺遺產之郵局存款53,379元…剩餘1,103
        ,417元之遺產稅由原告先行墊付…」云云，然而：
　　　　⒈原告一樣拿著偽造死亡時間的死亡證書，至國稅局辦
          理遺產稅申報。
　　　　⒉「惟遺產稅前已經繼承人全體合意」所言不實，原告
          從未詢問被告戊○○遺產相關事項，貿然申報，完全與
          被告戊○○無關，且被繼承人還未歸還被告所代墊之2
          百多萬撫養費，繼承人之一的被告戊○○根本不可能合
          意申報。
　　　　⒊依據原證一「財政部南區國稅局遺產稅核定通知書影
          本」，原告自108年度的「108年監宣第517號」被告
          聲請處分受監護人甲○○○之不動產一事，就知道被繼
          承人有未償債務，需要歸還被告戊○○代墊的撫養費，
          且金額不小，卻未向財政部南區國稅局申報扣除額，
          明顯有誤！
　（八）原告至今手中從未擁有被繼承人甲○○○之正本、正確之
        死亡證書，卻於各公務機關，持著偽造死亡時間之「被
        繼承人甲○○○之死亡證書」申請相關繼承程序，包含原
        證一、原證二、原證三、原證五、和原證六等文件，明
        顯違法，此部分被告戊○○巳於日前提出偽證文書之刑事
        訴訟，正於台南地方檢察署另案調查中。
　（九）針對111年9月26日證人乙○○陳述，被告戊○○說明如下：
　　　　⒈被繼承人甲○○○死亡後，被告戊○○及其女李君香從未參
          與任何被繼承人甲○○○遺產之清點、或是相關之會議
          。
　　　　⒉證人既已承認有清點被繼承人甲○○○之遺產，卻又指出
          時間為106年9月11日下午6點42分，明顯與事實不符
          ，如附件15，被繼承人死亡時間是110年6月14日23時
          50分，而非106年9月11日之前。況且，被繼承人甲○○○經鈞院裁定宣告為受監護宣告人之日期為106年11月
          20日，證人乙○○當時還是監護宣告親屬會議參與人之
          一，與其他相關人員一起同意並蓋章聲請的，當時被
          繼承人甲○○○並未死亡！
　　　　⒊關於曾經參與清點被繼承人甲○○○遺物之「在場人員」
          ，證人陳述内容，與原告委任律師111年8月22日開庭
          所述也不相同。
　　　　⒋關於附表二13-26之物，原告於民事變更聲明暨聲請調
          查狀頁4之四稱：「…確由被告戊○○之女李君香當場點
          收上開物品並取走…」云云，與證人當庭所述：「…由
          二伯被告戊○○保管，放回房間…」云云也不相同，且
          被告戊○○至今都沒有分到任何一個(件)飾品。
　　　　⒌關於附表二12之現金140,896元，不僅被告戊○○沒有分
          到任何一毛錢，證人所述也與原告委任律師111年8月
          22日開庭所述：「全部由被告戊○○拿走」不相同。
　　　　⒍因此，除了原告庚○○疑似涉嫌偽造文書案，被告戊○○
          已提刑事告訴外，關於「被繼承人甲○○○死亡後相關
          遺物、遺產」一事，與證人當庭作證、陳述部分，被
          告戊○○也將盡快蒐集所有相關證據後，提起相關刑事
          訴訟，以釐清事情真相。
　（十）並聲明：原告之訴駁回。
三、被告己○○、丁○○未於言詞辯論期日到場，亦未提出書狀
    作何聲明或陳述。
四、得心證之理由：
  （一）按繼承人有數人時，在分割遺產前，各繼承人對於遺產
        全部為公同共有；又繼承人得隨時請求分割遺產，但法
        律另有規定或契約另有訂定者，不在此限；再因繼承於
        登記前已取得不動產物權者，應經登記，始得處分其物
        權，民法第1151條、第1164 條、第759條分別定有明文
        ；次按分割共有物既對於物之權利有所變動，即屬處分
        行為之一種，凡因繼承於登記前已取得不動產物權者，
        其取得雖受法律之保護，不以其未經繼承登記而否認其
        權利，但繼承人如欲分割因繼承而取得公同共有之遺產
        ，因屬於處分行為，依民法第759條規定，自非先經繼
        承登記，不得為之（最高法院82年度台上字第1783號判
        決意旨參照）。
  （二）查本件被繼承人甲○○○於110年6月14日死亡，其喪偶，
        兩造均為被繼承人甲○○○之子女，為被繼承人甲○○○之法
        定繼承人，應繼分各為4分之1。又兩造業已就被繼承人
        甲○○○所遺不動產辦理繼承登記為兩造公同共有，且兩
        造就被繼承人甲○○○之遺產並無不能分割之約定，系爭
        遺產亦無法律所規定不得分割之情事存在之事實，業據
        原告陳明在卷可按，並提出戶籍謄本、繼承系統表、遺
        產稅核定通知書影本、財政部南區國稅局110年度遺產
        稅繳款書影本2件、土地登記第一類謄本、建物登記第
        一類謄本等件為證，且為被告戊○○所不爭執，又被告己○○、丁○○對於上開事實未於言詞辯論期日到場爭執，復
        未提出書狀作何聲明或陳述，是上開事實堪予認定。從
        而，原告訴請法院裁判分割被繼承人甲○○○之遺產，於
        法即無不合，應予准許。
  （三）關於本件應分割之遺產範圍：
        ⒈查原告主張如附表一所示之財產，均係被繼承人甲○○○
          之遺產乙節，業據原告提出遺產稅核定通知書影本、
          土地登記第一類謄本、建物登記第一類謄本等件為證
          ，且為被告戊○○所不爭執，又被告己○○、丁○○均未於
          言詞辯論期日到場爭執，復未提出書狀作何聲明或陳
          述，堪予採信。
        ⒉次查原告主張被繼承人甲○○○所遺郵局存款原為209,10
          9元，其中150,000元已遭被告戊○○領取之事實，業據
          原告提出遺產稅核定通知書影本、郵局交易清單影本
          等件為證，且為被告戊○○所不爭執，又被告己○○、丁○○均未於言詞辯論期日到場爭執，復未提出書狀作何
          聲明或陳述，堪予採信。至被告戊○○雖辯稱伊領取15
          0,000元係用於支付被繼承人甲○○○之看護費、住院醫
          療費等語，惟按「關於遺產管理、分割及執行遺囑之
          費用，由遺產中支付之。但因繼承人之過失而支付者
          ，不在此限。」，民法第1150條定有明文，故得由遺
          產中支付之繼承費用，限於遺產管理、分割及執行遺
          囑之費用，被繼承人之看護費、住院醫療費並不在其
          列，是被告戊○○所取走之存款，自應予扣回，併計入
          遺產。
        ⒊又查原告主張兩造於被繼承人甲○○○死亡後曾開會清點
          除遺產稅核定通知書內載明之不動產與存款外剩餘之
          飾品、現金等遺產，並由被告戊○○之女李君香當場紀
          錄，其中現金140,896元已分配完畢，如附表三所示
          之遺產均由被告戊○○取走云云，原告固提出手寫財產
          清單影本1件及舉證人乙○○為證，惟被告戊○○否認其
          有參與該次會議及取走遺產、李君香有在場紀錄等情
          ，經核原告與被告戊○○之說法南轅北轍，然不論何人
          所言屬實，均無證據證明附表三財產之實際樣貌，該
          部分財產即無法明確特定，且亦無從認定該些財產現
          時仍存在，自難予以分割。又原告主張現金140,896
          元業已分配完畢，應不予分割等語，則該筆現金即非
          本件分割遺產之標的，至被告戊○○辯稱伊未取得現金
          ，原告應返還一份予伊云云，應由被告戊○○另訴請求
          ，與本件分割遺產無涉，併此敘明。
        ⒋再原告主張被繼承人甲○○○所遺郵局存款中之53,379元
          、山上區農會存款15,977元、農津貼110年5~6月15,1
          00元均已用於繳納遺產稅，應不予分割等情，業據原
          告提出財政部南區國稅局函影本1件為證（參見調解
          卷第63頁），且為被告戊○○所不爭執，又被告己○○、
          丁○○均未於言詞辯論期日到場爭執，復未提出書狀作
          何聲明或陳述，堪予認定。
        ⒌從而，本件得裁判分割之被繼承人甲○○○之遺產，應如
          附表一、二所示。
　（四）又按公同共有物之分割，除法律另有規定外，準用關於
        共有物分割之規定；又共有物之分割，依共有人協議之
        方法行之，分割方法不能協議決定，或於協議決定後因
        消滅時效完成經共有人拒絕履行者，法院得因任何共有
        人之請求，命為下列之分配：一、以原物分配於各共有
        人，但各共有人均受原物之分配顯有困難者，得將原物
        分配於部分共有人。二、原物分配顯有困難時，得變賣
        共有物，以價金分配於各共有人；或以原物之一部分分
        配於各共有人，他部分變賣，以價金分配於各共有人，
        民法第830條第2項、第824條第1項及第2項分別定有明
        文。再按繼承人如欲終止其間之公同共有關係，惟有以
        分割遺產之方式為之，又將遺產之公同共有關係終止改
        為分別共有關係，性質上屬分割遺產方法之一（最高法
        院74年台上字第2561號判例、82年台上字第748號判決
        參照）。查本件原告請求將坐落臺南市○○區○○段000○00
        0地號土地依原告所提出地籍圖所示之方式分割為兩造
        各別所有，為被告戊○○所反對，經核原告所採分割方式
        因涉及兩造分得區域之差異性、實際價值是否相同、土
        地利用之效益等多面向，對於各繼承人恐有不公平之虞
        ，自不足採，而應以被告戊○○所贊同之方式即依兩造之
        應繼分比例分割為分別共有，始符兩造之權益。又原告
        主張兩造所繼承其餘遺產依如附表一、二所示之方法分
        割，經核該分割方式對於兩造堪認公平合理，被告戊○○
        亦同意之，且被告己○○、丁○○對於上開分割方式未於言
        詞辯論期日到場爭執，復未提出書狀作何聲明或陳述，
        自屬可採。從而，原告請求分割系爭遺產，應依如主文
        第一項所示之方法分割。至原告主張分割附表三之財產
        ，為無理由，應予駁回。
　（五）再按數家事訴訟事件，或家事訴訟事件及家事非訟事件
        請求之基礎事實相牽連者，得向就其中一家事訴訟事件
        有管轄權之少年及家事法院合併請求，不受民事訴訟法
        第53條及第248條規定之限制，家事事件法第41條第1項
        定有明文。惟參諸其立法理由，乃係考量程序經濟原則
        ，避免裁判牴觸所為之規定，是得依該法條合併請求者
        ，應係指合併之請求與原訴之主要爭點有其共同性，各
        請求利益之主張在社會生活可認為同一或關聯，證據資
        料在相當程度範圍內具有同一性或一體性，得期待於各
        請求之審理予以利用，俾原訴及合併之請求在同一程序
        得加以解決，避免重複審理，以達到符合經濟原則，進
        而統一解決紛爭，免生裁判牴觸之目的者而言。查原告
        於分割遺產訴訟合併依不當得利法律關係訴請被告戊○○
        返還原告所代墊之遺產稅275,854元及法定遲延利息，
        經核原告上開合併請求返還代墊遺產稅與本訴分割遺產
        之主要爭點並不相同，所應調查審認之基礎事實並無任
        何共同性或關連性存在，亦不因未於同一訴訟合併請求
        而有致生重複審理、裁判牴觸之問題，且該返還代墊遺
        產稅訴訟乃係屬民事事件，亦不得與家事事件為合併請
        求，是揆諸前開說明，原告所為合併之請求於法不合，
        應予駁回。
五、本件事證已臻明確，兩造其餘攻擊防禦方法及舉證，於判決
    結果不生影響，爰不予一一論列，併予敘明。
丙、結論：
    本件原告之訴為一部有理由、一部無理由，依家事事件法第
    51條，民事訴訟法第79條、第81條第2款、第85條第1項，判
    決如主文。
中　　華　　民　　國　　111 　年　　10　　月　　12　　日
                      家事法庭  法  官　葉惠玲
以上正本係照原本作成。
如對本判決上訴，須於判決送達後20日之不變期間內，向本院提
出上訴狀。
中　　華　　民　　國　　111 　年　　10　　月　　12　　日
                                書記官　陳玉芬
　　　　　　
附表一：不動產
分割方法：由兩造按應繼分比例即每人各4分之1分割為分別共有
。
編號 項   目 面積（平方公尺） 權利範圍  １ 臺南市○區○○段000地號土地 658.33 全部  ２ 臺南市○區○○○段000○00地號土地 92    全部  ３ 臺南市○○區○○段000地號土地 44.92 80分之1  ４ 臺南市○○區○○段000地號土地 143.02 80分之1  ５ 臺南市○○區○○段000地號土地 114.65 80分之1  ６ 臺南市○○區○○段000地號土地 20.63 5分之1  ７ 臺南市○○區○○段000地號土地 472.34 5分之1  ８ 臺南市○區○○○段0000○號即門牌號碼臺南市○區○○路0段000巷00號房屋  全部 

附表二：存款
分割方法：由兩造按應繼分比例即每人各4分之1分配
編號     項　　目 金  額 1 郵局存款 新臺幣155,730元 （其中由被告戊○○提領150,000元，應予扣回，併計入遺產) 

附表三：
編號 項　　目 數   量 １ 電話桶 1個 ２ 古錢（即舊新臺幣） 206個 ３ 金戒子 19個 ４ 金鍊子 4個 ５ 金手環 5個 ６ 小金元寶 1個 ７ 銀戒子 3個 ８ 銀項鍊 1條 ９ 銀飾 1份 10 玉手環 4個 11 珍珠鍊子 2條 12 別針 1個 13 手錶鍊 2條 14 黑玉石 1個